【裁判字號】    95,聲,1766
【裁判日期】    951103
【裁判案由】    返還擔保金
【裁判全文】
臺灣高雄地方法院民事裁定              95年度聲字第1766號
聲  請  人  慶豐商業銀行股份有限公司
法定代理人  丙○○
訴訟代理人  乙○○
相  對  人  郭玆香即貝拉精品服飾
            甲○○
上列當事人間聲請返還擔保金事件，本院裁定如下：
    主  文
本院民國九十四年度存字第一八一二號提存事件聲請人所提存之
臺北市政府建設公債民國八十六年度債票面額新臺幣壹拾萬元券
壹張(票號：GJ000410號)，准予返還。
    理  由
一、聲請意旨略以：聲請人與相對人間前因請求清償借款事件而
    涉訟，聲請人並遵本院民國94年度裁全字第2801號民事裁定
    ，為擔保假扣押，而提供如主文所示之債券為擔保，並以本
    院94年度存字第1812號提存書提存在案。茲因相對人甲○○
    同意聲請人取回前開提存物，且聲請人已撤回相對人郭玆香
    即貝拉精品服飾之假扣押執行程序，其假扣押執行程序已終
    結，聲請人前已聲請本院通知相對人郭茲香即貝拉精品服飾
    於一定期間內行使權利，並向本院為行使權利之證明，惟相
    對人逾期仍未行使，爰依法聲請准予發還提存物等語。
二、按供擔保人證明受擔保利益人同意返還者，或訴訟終結後，
    法院依供擔保人之聲請，通知受擔保利益人於一定期間內行
    使權利並向法院為行使權利之證明而未證明者，法院應依供
    擔保人之聲請，以裁定命返還其提存物；此一有關訴訟費用
    擔保之規定，於其他依法令供訴訟上之擔保者準用之，民事
    訴訟法第104 條第1 項第2 款、第3 款後段及第106 條前段
    分別定有明文。
三、經查，聲請人之前揭主張，業據其提出本院94年度裁全字第
    2801號裁定、94年度存字第1812號提存書、相對人甲○○出
    具之同意書及印鑑證明各1 份為證，並經本院依職權調取上
    開提存及通知行使權利卷宗核閱無訛。又本院依聲請人之聲
    請於95年8 月17日裁定命相對人郭玆香即貝拉精品服飾於受
    送達後20日內行使權利，該裁定已於95年8 月24日送達，惟
    相對人郭茲香即貝拉精品服飾迄未行使權利一節，亦經本院
    依職權查證屬實，此有本院送達證書、民事紀錄科查詢表6
    紙及臺灣臺北地方法院95年10月30日北院錦文人字第095000
    5231號函在卷可稽。是以，聲請人聲請返還提存物，於法有
    據，應予准許。
四、依民事訴訟法第104 條第1 項第2 款、第3 款後段、第106
    條前段，裁定如主文。
中    華    民    國    95    年    11    月    3     日
                  民事第六庭  法  官  鄭詠仁
正本證明與原本無異。
如不服本裁定應於送達10日內向本院提出抗告狀，並繳納裁判費
新臺幣1,000元。
中    華    民    國    95    年    11    月    3     日
                              書記官  王雪招


司法院資訊處製作；財團法人民間司法改革基金會備份。
